【裁判字號】    99,交聲,282
【裁判日期】    990322
【裁判案由】    聲明異議
【裁判全文】
臺灣高雄地方法院交通事件裁定         99年度交聲字第282號
原處分機關  高雄市政府交通局
異  議  人  甲○○
即受處分人
上列異議人因違反道路交通管理處罰條例案件，對於高雄市政府
交通局民國99年1 月20日所為之裁決（高市交裁字第裁32-BD000
0000號），聲明異議，本院裁定如下：
    主  文
異議駁回。
    理  由
一、聲明異議意旨略以：交通違規的那部車子是異議人即受處分
    人甲○○開的，但本案行為成立時間為民國97年7 月12日17
    時48分，高雄市政府交通局於車號3189-JH 號汽車所有人聲
    明異議獲撤銷處分後，始於98年12月14日要求提供違規駕駛
    人申請書，98年12月22日才書函通知異議人，並於99年1 月
    20日以高市交裁字第裁32-BD0000000號裁決書裁處異議人罰
    鍰新臺幣（下同）2,700 元，並記違規點數3 點，顯違道路
    交通管理處罰條例第90條及違反道路交通管理事件統一裁罰
    基準及處理細則第23條規定之時間，為此提出聲明異議，請
    求撤銷原處分云云。
二、按「違反本條例之行為，自行為成立之日起；行為有連續或
    繼續之狀態者，自行為終了之日起，逾三個月不得舉發。但
    汽車肇事致人受傷或死亡案件，因肇事責任不明，已送鑑定
    者，其期間自鑑定終結之日起算。」，道路交通管理處罰條
    例第90條已定有明文。又按「汽車駕駛人之行為有下列情形
    之一，當場不能或不宜攔截製單舉發者，得逕行舉發：一、
    闖紅燈或平交道。．．．；七、經以科學儀器取得證據資料
    證明其行為違規。」、「第一項逕行舉發，應記明車輛牌照
    號碼、車型等可資辨明之資料，以『汽車所有人』為被通知
    人製單舉發。」，道路交通管理處罰條例第7 條之2 第1 項
    第1 款、第7 款、第4 項分別規定甚明。
三、經查：
  (一)本件違規時間為97年7 月12日17時48分許，且本件違規行為
    係闖紅燈及以科學儀器取得採證照片而逕行舉發，此觀高雄
    市政府警察局97年8 月6 日高市警交相字第BD0000000 號舉
    發違反道路交通管理事件通知單1 紙及所附照片4 張自明（
    見本院卷第17、18頁）。是本件既係逕行舉發，則依上揭道
    路交通管理處罰條例第7 條之2 第4 項規定，舉發機關員警
    以車牌號碼3189-JH 號車輛之「汽車所有人」即薛義明為被
    通知人而製單舉發，顯與法相符，並無違誤。又原舉發機關
    向薛義明位於高雄市之戶籍址送達，已係合法將上開舉發通
    知單送達薛義明之情，業經本院98年度交聲字第2537號裁定
    書中詳加論述在案，有上開裁定1 份附卷可憑（見本院卷第
    24至28頁，詳見該裁定理由第三點），另上開舉發違反道路
    交通管理事件通知單已於97年8 月14日寄存郵局完成舉發程
    序，並未逾3 個月舉發時效，有高雄市政府交通局99年2 月
    11日函及高雄市政府警察局交通警察大隊98年7 月7 日函各
    1 份在卷可佐（見本院卷第14、29頁）。是原舉發機關既已
    於違規「行為」成立之日起3 個月內依法舉發，顯無違反道
    路交通管理處罰條例第90條之規定。又「違反道路交通管理
    事件統一裁罰基準及處理細則」第23條係針對「民眾檢舉」
    違反道路交通管理事件，此觀上開條文規定自明，自與本案
    情節不同，且原舉發機關已於「行為」成立之日起3 個月內
    依法舉發，已詳如上述，亦無「行為」成立後逾3 個月始逾
    期舉發之情，是本件亦不符上開「違反道路交通管理事件統
    一裁罰基準及處理細則」第23條規定，併予敘明。
  (二)舉發機關上開交通違規之舉發，嗣後雖因汽車所有人薛義明
    陳明實際駕駛人為甲○○即本件異議人，並經異議人於本院
    另案98年度交聲字第2537號聲明異議案件調查中具結證稱：
    97年7 月12日伊有借用薛義明上開車輛外出，當天伊確實有
    駕駛上開車輛至本件違規地點，且確實有闖紅燈之違規行為
    ，「伊願意負責繳納本件違規之罰鍰」等語（見本院卷第27
    頁），而經本院另案認定交通違規之實際駕駛人應為甲○○
    即本件異議人，故撤銷對汽車所有人薛義明之裁罰，上開另
    案嗣後並經臺灣高等法院高雄分院以98年度交抗字第809 號
    裁定駁回抗告而確定，有本院98年度交聲字第2537號交通事
    件裁定及臺灣高等法院高雄分院98年度交抗字第809 號刑事
    裁定各1 份在卷可憑（見本院卷第20至28頁），另薛義明復
    於98年12月14日出具「逕行舉發案件汽車所有人提供違規駕
    駛人申報書」載明其所有之3189-JH 號車於97年7 月12日被
    舉發第BD0000000 號違規通知單，上述違規確實由甲○○（
    即異議人）駕駛無訛等語，有上開申報書1 份在卷可稽（見
    本院卷第19頁）。則原處分機關高雄市政府交通局因而確認
    上開交通違規之實際駕駛人應為本件異議人，並隨後於98年
    12月22日發函通知實際駕駛人即異議人告知其被指駕駛3189
    -JH 號車違規，經警舉發違反道路交通管理事件第BD000000
    0 號通知單，並隨文檢附申請書、違規通知單及相關資料一
    併送交異議人（見本院卷第4 至6 頁），復於99年1 月20日
    為本件裁決處分，經核上開裁決與法相符，亦無裁處怠惰之
    情。
  (三)綜上所述，異議人在裁決書上所載時、地確有「駕車行經有
    燈光號誌管制之交岔路口闖紅燈」之違規行為，異議人猶執
    前揭聲明異議理由，提起本件聲明異議，尚非可採。是原處
    分機關以異議人違規事證明確，依道路交通管理處罰條例第
    53條第1 項、第63條（第1 項第3 款）等規定，裁處異議人
    罰鍰2,700 元，並記違規點數3 點，其認事用法並無違誤，
    裁罰亦無不當，本件異議為無理由，應予駁回。
四、據上論斷，應依道路交通案件處理辦法第19條，裁定如主文
    。
中    華    民    國    99    年     3    月    22    日
                  交通法庭  法  官  林永村
以上證明與原本無異。
如不服本裁定應於送達後5 日內向本院提出抗告狀。
中    華    民    國    99    年     3    月    22    日
                            書記官  王珮樺

司法院資訊處製作；財團法人民間司法改革基金會備份。
